【裁判字號】    90,易,1157
【裁判日期】    900430
【裁判案由】    妨害公務等
【裁判全文】
臺灣板橋地方法院刑事判決                          九十年度易字第一一五七號
    公  訴  人  臺灣板橋地方法院檢察署檢察官
    被      告  甲○○
右列被告因妨害公務等案件，經檢察官提起公訴 (九十年度偵字第二九七０號)，本
院判決如左：
    主  文
甲○○以加害生命之事，恐嚇他人致生危害於安全，處有期徒刑肆月，如易科罰金，
以參佰元折算壹日。緩刑貳年。
    事  實
一、甲○○係三峽國民小學之教室地磚工程包工，於民國八十九年十二月二十二日上
    午九時三十分許，在臺北縣三峽鎮○○路十六號三峽國民小學辦公室內，因其所
    承包之工程磁磚有破裂情事，經該國小總務室之會計小姐乙○○指正，甲○○認
    其故意刁難，乃與之發生爭執，其後竟惱羞成怒，於該辦公室內，先以其雙手自
    後抓住陳女腋下，將之摔倒，致使陳女因而受有兩側腋下挫傷瘀血疼痛等傷害（
    傷害部分業據陳女撤回告訴），復基於恐嚇之犯意，向陳女恫稱：要用車子撞死
    妳等語，致使陳女心生畏怖，致生危害於他人之安全。
二、案經乙○○訴由臺北縣警察局三峽分局報請臺灣板橋地方法院檢察署檢察官偵查
    起訴。
    理  由
一、訊據被告甲○○矢口否認有何前開犯行，辯稱：並沒有打她號及出言恐嚇她，是
    她自已回到辦公室後，坐回座椅時自已摔傷的云云。惟查，被告確於前開時地對
    於告訴人出口上開恐嚇話語等情，業據被告於偵查中坦承：因與告訴人起口角生
    氣才說要開車撞死她等語（參見偵查卷第十六頁背面），並經告訴人乙○○於警
    訊、偵查中指訴在卷，核與現場證人葉錫鑫證稱之情節相符，是被告空言否認，
    顯係事後卸責之詞，不足採信，從而，罪證明確，被告犯行堪以認定。
二、核被告甲○○所為，係犯刑法第三百零五條之恐嚇罪。爰審酌被告犯罪之動機、
    目的、手段，所生之危害，及犯罪後態度等一切情狀，量處如主文所示之刑。查
    被告本案行為後，刑法第四十一條於九十年一月十日修正公布，同年月十二日生
    效，原條文修正為第四十一條第一項前段，並將得易科罰金之罪，從「犯最重本
    刑為三年以下有期徒刑以下之刑之罪」，修正為「犯最重本刑為五年以下有期徒
    刑以下之刑之罪」，因本案被告所犯之罪本即為「最重本刑三年以下有期徒刑以
    下之刑之罪」，適用新法，對於行為人並無不利，依刑法第二條第一項前段之規
    定，本案應適用修正後之現行刑法第四十一條第一項前段條文，併就被告上開所
    量處之刑，諭知易科罰金之折算標準。又被告前未曾受有期徒刑以上刑之宣告，
    有臺灣高等法院檢察署刑案紀錄簡覆表乙份在卷足憑，其因一時失慮，偶罹刑典
    ，事後已與告訴人達成和解，有和解書乙份附卷為證，其尚具悔意，認經此刑之
    宣告後，應知警惕而無再犯之虞，本院並審酌告訴人所受傷勢非重，因之公訴人
    請求量處有期徒刑五月，仍嫌過重，乃處以如主文所示之刑，並認暫不執行其刑
    為當，併以宣告緩刑二年，用啟自新。
三、公訴意旨另認被告明知告訴人乙○○係執行工程驗收之公務人員，竟以雙手自後
    抓住陳女腋下，將之摔倒，致使陳女因而受有兩側腋下挫傷瘀血疼痛等傷害，及
    出言恐嚇，因認被告另涉有刑法第一百三十五條第一項之妨害公務罪云云。惟按
    刑法第一百三十五條第一項之罪，以對於公務員依法執行職務時施強暴脅迫為要
    件，所謂依法，指依據法令而言，故公務員所執行者若非法令內所應為之職務，
    縱對之施以強暴脅迫，除其程度足以構成他項罪名者，得論以他罪外，要難以妨
    害妨害公務論（最高法院二十四年上字第三四八八號判例要旨參照）。是本件告
    訴人乙○○係三峽國民小學之總務室會計，業據其於警訊、偵查中供述甚詳，因
    之告訴人雖於前開時地就被告所承包之教室磁磚工程予以驗收，惟其依法賦予之
    職務係職司會計業務，尚非專以執行驗收工程為其職務，因之縱然被告對於其有
    前開之強暴脅迫行為，惟告訴人既非屬該條所定之依法執行公務之人員，自與妨
    害公務之構成要件尚有未合。而被告另涉恐嚇犯行，已如前述，此外復查無其他
    證據足認被告涉犯妨害公務犯行，惟公訴人認被告此部分犯行與前開論罪科刑部
    分有方法、結果之牽連關係，為牽連犯，爰不另為無罪之諭知，附此敘明。
據上論斷，應依刑事訴訟法第二百九十九條第一項前段，刑法第二條第一項前段、第
三百零五條、第四十一條第一項前段、第七十四條第一款、罰金罰鍰提高標準條例第
一條前段、第二條，判決如主文。
本案經檢察官壽勤偉到庭執行職務
中      華      民      國    九十      年      四      月     三十     日
                                      臺灣板橋地方法院刑事第六庭
                                          法  官  徐   蘭   萍
右正本證明與原本無異。
如不服本判決，應於判決送達後十日內，向本院提出上訴狀。
                                          書記官  莊   川   億
中      華      民      國    九十      年      四      月     三十     日
附錄本案論罪科刑全文
刑法第三百零五條
以加害生命、身體、自由、名譽、財產之事恐嚇他人，致生危害於安全者，處二年以
下有期徒刑、拘役或三百元以下罰金。


司法院資訊處製作；財團法人民間司法改革基金會備份。
